【裁判字號】    99,簡上,68
【裁判日期】    990331
【裁判案由】    詐欺
【裁判全文】
臺灣板橋地方法院刑事判決              99年度簡上字第68號
上  訴  人  乙○○
（即被告）
選任辯護人  蔣瑞琴律師（99年2月22日受任）
上列上訴人即被告因詐欺案件，不服本院中華民國98年12月2 日
98年度簡字第9399號刑事簡易第1 審判決（聲請簡易判決處刑案
號：98年度偵字第28776 號），管轄第2 審之本院合議庭判決如
下：
    主  文
上訴駁回。
    事實及理由
一、本案經本院合議庭審理結果，認為第1 審以上訴人即被告犯
    幫助詐欺罪，適用刑法第30條、第339 條第1 項、第41條第
    1 項前段，逕以簡易判決判處上訴人即被告拘役30日如易科
     罰 金，以新臺幣1,000 元折算1 日，經核其認事用法及量
    刑均無不當，應予維持；除補充：本院於審理期日所調查之
    證據材料，依刑事訴訟法第159 條之5 規定，均有證據能力
    外，均引用如附件原審判決書記載之事實、證據及理由。
二、上訴人即被告提起上訴否認犯罪，辯稱略以：我有帳戶很久
    沒有用，才用我妹妹的帳戶，對方叫我去開一個中信銀行的
    帳戶，我說我有信用卡方面的問題，且之前我在大陸上班，
    錢也是匯到我妹妹的帳戶，所以我提供我妹妹的帳戶；當初
    真的只是在找工作，沒有要賣帳戶，對方說工作涉及到收現
    金，所以需要提供帳戶，他要去了解我的帳戶是不是有被扣
    錢的情況，我交了金融卡、密碼給對方，當時我真的是糊塗
    了，急需工作，沒有想太多；我帳戶有很多個，但真的使用
    的帳戶是我妹妹的，我之前在大陸工作，錢匯到臺灣，都是
    由我妹妹支配，一直沿用，因為我有卡債的問題，對方要我
    開中國信託銀行新的帳戶，我說我有卡債的問題，沒有辦法
    開新的帳戶，對方就問我還有什麼帳戶，我說我妹妹有一個
    帳戶；交付妹妹的金融卡、密碼給對方，還有交付我的履歷
    表、身分證影本；我有試圖跟被害人和解，但調解時，委員
    說調解可能會讓我被判刑，我現在擔任的保全工作，如果有
    前科就不能繼續工作；我高中畢業，曾經做過房仲做法拍屋
    ，自己裝潢後賣出去，後來去大陸工作，擔任業務經理，我
    沒有意圖要幫助詐欺，我交付之後才覺得工作時間怪怪的，
    時間從下午3 點到12點，另外還有12點到隔天下午3 點，我
    沒有詐欺犯意，本案對法院可能是一個小案件，但卻可能使
    我的工作沒有辦法繼續下去，我沒有幫助人家的意圖，我努
    力工作，因本案使我無法參加證照考試之補習，並無幫助詐
    欺故意云云，其所選任之辯護人律師則提出略以：本件被告
    確實是在找工作時遭詐騙集團騙取帳戶，被告有提出報紙及
    通聯紀錄，顯示被告確實因為找工作才會被詐騙集團聯絡上
    ，交付部分，因被告長期在大陸工作，對於臺灣詐騙集團的
    猖獗並不知悉，因找工作孔急，且因對方說需要帳戶測試是
    否可用，才會提供帳戶，該帳戶是被告已經使用十幾年的帳
    戶，並非新開帳戶；本件被告在案發當時確實是為了找工作
    ，比對通聯紀錄及分類廣告，證明被告確實是為了找工作，
    而不是有詐欺的犯意，至於交付被告妹妹的帳戶，對方是說
    要交付一個可以領錢的帳戶，而不是為了確認被告的信用，
    另被告的學經歷，庭上可能認為應有相當知識，不致於隨便
    交付帳戶予他人，惟依刑案實例，被詐騙的人，以大學學歷
    者居多，被告也是被害人，且通聯紀錄顯示被告積極的找工
    作，不會為了一點點錢而毀掉自己，被告目前從事保全，如
    有前科，將使被告無法工作，被害人表示他被騙3 萬元，一
    定要拿到3 萬元才願意和解，但匯入被告帳戶的錢只有1 萬
    多元等為被告提出辯護。查本件被告所犯如上之罪積極明確
    ，證據充分，原審就其所辯俱均已一一論述，被告仍執前詞
    為辯，為無理由，其上訴應予駁回。
據上論斷，應依刑事訴訟法第455 條之1 第1 項、第3 項、第36
8 條、第373 條，判決如主文。
本案由檢察官甲○○聲請本院以簡易判決處刑，經檢察官黃佳權
到庭執行職務
中    華    民    國    99    年    3     月    31    日
                  刑事第5 庭審判長法  官  鄭水銓
                                  法  官  潘長生
                                  法  官  黎錦福
以上正本證明與原本無異
不得上訴。
                                  書記官  蔡麗春
中    華    民    國    99    年    3     月    31    日
附錄本案論罪科刑法條全文：
中華民國刑法第30條
（幫助犯及其處罰）
幫助他人實行犯罪行為者，為幫助犯。雖他人不知幫助之情者，
亦同。
幫助犯之處罰，得按正犯之刑減輕之。
中華民國刑法第339條
（普通詐欺罪）
意圖為自己或第三人不法之所有，以詐術使人將本人或第三人之
物交付者，處5年以下有期徒刑、拘役或科或併科1千元以下罰金
。
以前項方法得財產上不法之利益或使第三人得之者，亦同。
前二項之未遂犯罰之。

司法院資訊處製作；財團法人民間司法改革基金會備份。
